臺灣臺南地方法院民事判決　　　　　　　96年度訴字第1223號
原　　　告　合作金庫商業銀行股份有限公司
法定代理人　戊○○
訴訟代理人　甲○○
　　　　　　乙○○
被　　　告　丙○○
被　　　告　丁○○
上列當事人間請求給付借款事件，經本院於民國96年10月24日言
詞辯論終結，判決如下：
    主  文
被告丁○○應給付原告新臺幣壹佰伍拾參萬壹仟柒佰貳拾捌元，
及自民國95年9月30日起至清償日止，按年息3.81%，暨自民國95
年10月31日起至清償日止，其逾期在六個月以內者，按上閉利率
百分之十，逾期超過六個月以上部份，按上開利率百分之二十計
算之違約金，若被告丁○○之財產執行無效果時，由被告負丙○
○清償責任。
訴訟費用新台幣壹萬陸仟伍佰肆拾陸元由被告負擔。
事實及理由
一、被告丁○○於民國93年 8月30日邀同其餘被告丙○○為一般
    保證人，向中國農民銀行借款新臺幣（下同）壹佰陸拾萬元
    正，約定借款期間自民國93年8月30日至民國113年8月30日
    止，利率前二年依中國農民銀行定儲指數利率加碼1.075%計
    算，第三年起改依中國農民銀行定儲指數利率加碼1.7%計算
    ，其後依中國農民銀行定儲指數利率變動而調整，逾期並有
    違約金之約定及約定借款人於借款期問，有未按期攤還本息
    即喪失分期攤還之期限利益，借款視同到期。詎料被告丁○
    ○僅攤還本息至民國95年9月29日止，尚欠原告1，531，728
　　元及自民國95年9月30日起至清償日止之利息與違約金，迭
  　經催討，被告等均置之不理。依貸款契約其他約定事項第九
    條約定，被告在借款期問內未按期攤還本金者，視為全部到
    期，即喪失借款攤還期限利益應立即清償全部債務，依消費
    借貸之法律關係，被告丁○○應負清償責任，若被告丁○○
    之財產執行無效果時，由被告丙○○負清償責任。目前本行
    定儲指數利率為2.11%，故其利率為3.81%。又95年5月1日中
  　國農民銀行與合作金庫商業銀行合併，改為原告即合作金庫
    商業銀行股份有限公司等語。
二、被告丁○○固自承借據上借款人之名字為其所親簽，惟辯稱
    伊只是將名字借給丙○○用，伊並未拿到系爭借款，錢是丙
    ○○拿走的云云，被告丙○○則未於言詞辯論期日到場，亦
    未提出書狀作何聲明或陳述。
三、原告主張之事實，已據原告提出與所述相符之貸款契約書、
    定儲指數利率變動表、借戶繳息資料明細表及行政院金融監
    督管理委員會函影本各乙紙為證，堪信為真實。被告丁○○
    既自承借據上借款人之名字為其所親簽，則其與原告間已成
    立本件金錢之消費借貸契約，至被告丁○○同意將系爭借款
    交予丙○○使用一節，尚與原告無涉，被告丁○○自不免於
    清償之責。被告丁○○上開所辯，即無足採。
四、從而，原告依消費借貸及連帶保證契約請求被告丁○○應給
    付原告壹佰伍拾參萬壹仟柒佰貳拾捌元，及自民國95年9月
    30日起至清償日止，按年息3.81%，暨自民國95年10月31日
    起至清償日止，其逾期在六個月以內者，按上閉利率百分之
    十，逾期超過六個月以上部份，按上開利率百分之二十計算
    之違約金，若被告丁○○之財產執行無效果時，由被告負丙
    ○○清償責任，為有理由，應予准許。
五、本件被告丙○○、丁○○應負擔之訴訟費用依民事訴訟法第
    87條第1項確定為16,546元（第一審裁判費16,246元+第一審
    公示送達登報費300元=16,546）。
六、結論：本件原告之訴為有理由，依民事訴訟法第385條第1項
    前段、第78條、第85條第1項、第87條第1項，判決如主文。
中　　華　　民　　國　　96　　年　　11　　月　　7 　　日
                  民事第三庭    法　官　孫玉文
以上正本係照原本作成。
如對本判決上訴，須於判決送達後20日內向本院提出上訴狀。
中　　華　　民　　國　　96　　年　　11　　月　　7 　　日
                                書記官　蘇玟心
